【裁判字號】    90,簡上,242
【裁判日期】    900720
【裁判案由】    毒品危害防制條例
【裁判全文】
臺灣臺北地方法院刑事判決                          九十年度簡上字第二四二號
    上  訴  人
    即  被  告  甲○○
右列上訴人即被告因違反毒品危害防制條例案件，不服本院八十九年北簡字第一二八
七號中華民國九十年五月四日所為第一審判決（聲請簡易判決處刑書案號：臺灣臺北
地方法院檢察署八十九年度毒偵緝字第一三八號），提起上訴，本院管轄之第二審合
議庭判決如左：
    主  文
上訴駁回。
    理  由
一、本件上訴意旨略以：對原審判決不服，爰依法提起上訴等語云云。
二、按上訴期間為十日，自送達判決後起算；又第二審法院認為上訴有刑事訴訟法第
    三百六十二條前段上訴不合法律上之程式者，應以判決駁回之，刑事訴訟法第三
    百四十九條前段及第三百六十七條前段分別定有明文。上開規定，亦為簡易程序
    所準用，同法第四百五十五條之一第三項亦定有明文。次按，刑事訴訟法第三百
    五十一條第一項規定：「在監獄或看守所之被告，於上訴期間內向監所長官提出
    上訴書狀者，視為上訴期間內之上訴」，且在監所之被告，固可不經監所長官而
    提出上訴書狀（見刑事訴訟法第三百五十一條第四項），且該監所不在法院所在
    地者，得扣除在途期間，但如向監所長官提出上訴書狀，依刑事訴訟法第三百五
    十一條第一項規定，必在上訴期間內提出者，始視為上訴期間內之上訴，若已在
    上訴期間內提出，縱監所人員遲誤轉送法院收文，甚至遠超過規定在途期間，其
    上訴仍不得視為逾期，蓋監所與法院間無在途期間之可言。反之，如逾期始向監
    所長官提出上訴書狀，自不得視為上訴期間內之上訴，雖監所長官即日將上訴書
    狀轉送法院收文，因無扣除在途期間之可言，其上訴自屬已經逾期（最高法院七
    十七年第四次刑事庭會議決議參照）。
三、經查，本件上訴人即被告甲○○於收受原審判決書時，係於臺灣嘉義監獄服刑之
    事實，有其提出之上訴狀及本院依職權調查之法務部在監在押作業系統查詢表各
    一份在卷可考，原審於九十年五月四日以八十九年北簡字第一二八七號判決後，
    該案刑事判決正本經向被告之執行監所即臺灣嘉義監獄送達，並於九十年六月二
    十九日囑託臺灣嘉義監獄送達予上訴人收受，有送達證書一紙在卷可稽，揆諸前
    開規定及說明，於九十年六月二十九日即發生送達之效力，且上訴人之上訴狀係
    依刑事訴訟法第三百五十一條之規定向其所在監所提出而無須加計在途期間之事
    實，亦有臺灣嘉義監獄於其上訴狀上蓋用該監之收發章可考，則本件上訴人之上
    訴期間應自判決送達之翌日起算，計至九十年七月九日星期一（該日非休息日）
    上訴期間即已屆滿，惟上訴人遲至同年月十日始向監所人員提出上訴，顯已逾上
    訴期間，其上訴即屬違背法律上之程式，爰依刑事訴訟法第三百七十二條規定，
    不經言詞辯論，予以判決駁回。
四、依刑事訴訟法第三百六十七條前段、第三百七十二條、第四百五十五條之一第一
    項、第三項，判決如主文。
中      華      民      國    九    十    年    七    月    二    十    日
                                    臺灣臺北地方法院刑事第六庭
                                        審判長  法  官  劉慧芬
                                                法  官  黃程暉
                                                法  官  劉煌基
右正本證明與原本無異。
本件不得上訴。
                                                書記官  張漪蕙
中      華      民      國     九十     年        七    月   二十四     日


司法院資訊處製作；財團法人民間司法改革基金會備份。
